臺灣高等法院刑事裁定
111年度聲字第1968號
聲明異議人
即  受刑人  施宏軒





上列聲明異議人即受刑人因犯毒品危害防制條例案件，對於臺灣
高等檢察署檢察官執行之指揮（111年執庚字第19號執行指揮書
）認為不當而聲明異議，本院裁定如下：
    主  文
聲明異議駁回。
    理  由
一、聲明異議意旨略以：聲明異議人即受刑人施宏軒（下稱受刑
    人）因犯毒品危害防制條例案件，經判處有期徒刑10年確定
    ，並由臺灣高等檢察署檢察官發出111年執庚字第19號執行
    指揮書，然該指揮書之「羈押及折抵日數」欄記載受刑人「
    羈押自109.05.27至111.01.19止計603日折抵刑期」記載錯
    誤，蓋受刑人因本案被裁定自民國109年5月27日起羈押至11
    1年初判決確定皆未被解除羈押，而受刑人於111年2月10日
    才由臺北看守所所方人員告知將於111年2月11日轉執行，並
    於111年2月11日由臺北看守所羈押舍房移監至臺北監獄執行
    ，然依據臺灣高等檢察署檢察官發出111年執庚字第19號執
    行指揮書之記載，受刑人應於111年1月19日或隔日111年1月
    20日解除羈押，由羈押舍房轉移至一般執行舍房，但受刑人
    事實上自109年5月27日起至111年2月10日止都是以羈押被告
    身分羈押，故受刑人認為執行指揮書羈押時間之記載應為「
    羈押自109.05.27至111.02.10止」，是該執行指揮書之記載
    及檢察官執行指揮錯誤，致受刑人法益受損極大，受刑人不
    服，爰依法聲明異議，請求更正及重新核發正確之執行指揮
    書予受刑人等語。
二、按受刑人或其法定代理人或配偶以檢察官執行之指揮為不當
    者，得向諭知該裁判之法院聲明異議，刑事訴訟法第484條
    定有明文。又該規定所稱「檢察官執行之指揮不當」，係指
    檢察官有積極執行指揮之違法及其執行方法有不當等情形而
    言。又刑期自裁判確定之日起算；裁判確定前羈押之日數，
    以1日抵有期徒刑或拘役1日；羈押期間自簽發押票之日起算
    ，但羈押前之逮捕、拘提期間，以1日折算裁判確定前之羈
    押日數1日，刑法第37條之1第1項及第37條之2第1項前段、
    刑事訴訟法第108 條第4 項分別定有明文。是裁判確定之日
    即為刑期起算日，並非以法院將被告移送監獄執行之日為刑
    期起算日，且羈押得折抵刑期之日數，應自羈押之日起算至
    裁判確定日之前1日。故並非為以法院將被告移送監獄執行
    之日為刑期起算日。是在裁判確定前之拘禁期間，為羈押日
    數，乃生折抵刑期問題，而裁判確定後之拘禁期間，即為執
    行期間，不生折抵刑期問題。又按，經判處罪刑確定應執行
    徒刑之在押人犯，其於判決確定之日即應起算刑期，然因實
    務上諸如送達判決正本、整卷、送卷等作業程序尚待完成，
    俟實際發監執行，勢必有數日之間隔，此段人犯在看守所等
    待送監執行徒刑之期間，性質上並非羈押，而係判決經確定
    後之拘禁，依刑法第37條之1第2項規定之反面解釋，所「拘
    禁之日數」應「算入刑期內」，可見裁判確定後之拘禁期間
    ，即為執行期間（最高法院109年度台抗字第1542號裁定意
    旨、99年度台抗字第759 號裁定意旨、98年度台抗字第786 
    號裁定意旨參照）。另刑罰之執行，由檢察官依指揮書附具
    之裁判書為之，刑事訴訟法第457條第1項、第458條規定至
    明，故除因違法情事而經非常上訴或再審程序加以撤銷或變
    更者外，法院之確定判決或定應執行刑之確定裁定均有其執
    行力，檢察官應據以執行（最高法院77年度台抗字第741號
    、101年度台抗字第301號裁定意旨參照）。從而，定應執行
    刑之裁定確定後即生效力，檢察官如依定應執行刑之確定裁
    定內容為指揮執行，自難指檢察官執行之指揮為違法或其執
    行方法不當。
三、經查：
  ㈠受刑人前因毒品危害防制條例案件，經臺灣桃園地方法院以1
    09年度重訴字第39號判決有期徒刑17年6月，受刑人不服，
    上訴後，經本院以110年度上訴字第1373號予以撤銷改判有
    期徒刑10年，並經最高法院於111年1月20日以111年度台上
    字第271號判決駁回上訴確定，有上開判決書附卷可考。
  ㈡揆諸前揭規定及說明，受刑人所犯毒品危害防制條例案件既
    已於111年1月20日判決確定，其刑期之計算應適用刑法第37
    條之1第1項規定，自「裁判確定之日」即111年1月20日起算
    ；又自109年5月29日起至111年1月19日止共計603日，因係
    受刑人於判決確定前遭羈押之日數，自可折抵刑期，而自11
    1年1月20日起至受刑人入監執行之日止，則係受刑人在看守
    所等待送監執行徒刑之期間，性質上並非羈押，而係判決經
    確定後之拘禁，依刑法第37條之1第2項規定之反面解釋，所
    「拘禁之日數」「算入刑期內」，不生折抵刑期問題。亦即
    ，受刑人自111年1月20日起係自被告轉換為受刑人身份而續
    於看守所中執行有期徒刑，並非執行羈押。是檢察官執行指
    揮書記載刑期自111年1月20日起算，裁判確定前之羈押為自
    109年5月27日至111年1月19日共計羈押603日，得以折抵刑
    期，於法並無不合。受刑人上開聲明異議之意旨，顯有誤會
    ，尚屬無據。
四、綜上所述，本件檢察官之執行指揮並無不當或違法之處，本
    件聲明異議，並無理由，應予駁回。
五、據上論斷，依刑事訴訟法第486 條，裁定如主文。
中　　華　　民　　國　　111 　年　　6 　　月　　13　　日
                  刑事第三庭    審判長法　官  張惠立
                                      法　官  廖怡貞
                                      法　官  鄭昱仁
以上正本證明與原本無異。
如不服本裁定，應於收受送達後五日內向本院提出抗告狀。
                                      書記官  劉靜慧
中　　華　　民　　國　　111 　年　　6 　　月　　16　　日